【裁判字號】    98,易,1019
【裁判日期】    980430
【裁判案由】    竊盜
【裁判全文】
臺灣臺中地方法院刑事判決             98年度易字第1019號
公  訴  人  臺灣臺中地方法院檢察署檢察官
被      告  丙○○
                    國民
上列被告因竊盜案件，經檢察官提起公訴（98年度偵字第6278號
），本院判決如下：
    主    文
丙○○竊盜，累犯，處拘役拾日，如易科罰金，以新臺幣壹仟
元折算壹日。又竊盜，累犯，處拘役肆拾伍日，如易科罰金，以
新臺幣壹仟元折算壹日。又竊盜，累犯，處有期徒刑肆月。又竊
盜，累犯，處有期徒刑肆月。又竊盜，累犯，處有期徒刑月。
應執行拘役柒拾日，有期徒刑拾月，拘役如易科罰金，以新臺幣
壹仟元折算壹日。
    犯罪事實
一、丙○○前(一)於民國95年間，因妨害兵役治罪條例案件，經本
    院判處有期徒刑2月，緩刑2年確定；(二)復於96年間，因違反
    毒品危害防制條例案件，經本院判處有期徒刑7月、3月，並
    定應執行刑為有期徒刑8 月確定，嗣依檢察官之聲請，撤銷
    上開緩刑；(三)再於同年間，因竊盜案件，經本院分別判處拘
    役20日6次、拘役30日2次、有期徒刑3月、4月確定，並定應
    執行刑為有期徒刑5月、拘役119日，再依檢察官之聲請，適
    用中華民國96年罪犯減刑條例之規定，分別減其宣告刑，並
    就(二)、(三)部分定應執行刑為有期徒刑6 月又15日、拘役59日
    確定；(四)又於同年間，因違反毒品危害防制條例案件，經本
    院判處有期徒刑8月，減為有期徒刑4月確定；(五)復於97年間
    ，因偽證案件，經本院判處有期徒刑6 月確定；又依檢察官
    之聲請，就前開(二)、(三)、(四)減刑後之有期徒刑部分定應執行
    刑為有期徒刑10月確定，且與(一)、(五)部分因不合於定應執行
    刑之要件，入監接續執行，甫於97年9 月12日因縮短刑期執
    行完畢（嗣自97年9 月13日至97年11月10日執行拘役59日）
    。詎其仍不知悔改，竟因缺錢購買毒品或缺少交通工具，而
    意圖為自己不法之所有，分別為下列犯行：
  (一)於98年2月9日上午7 時40分許，丙○○騎乘其兄紀增億（不
    知情）所有之車牌號碼P2N－235號重型機車前往臺中縣大里
    市○○街84號（起訴書誤載為847 號），由乙○○所經營之
    早餐店，佯稱要購買漢堡，趁乙○○轉身進入早餐店準備，
    而疏未注意之際，徒手竊取櫃臺內裝置零錢之盒子（內有現
    金約新臺幣【下同】500 元）得手。乙○○發現後，迅速追
    出，丙○○遂從口袋內拿出50元硬幣3 枚丟在地上，旋即逃
    離現場，並將上開機車因不及騎走，而留在現場。
  (二)於98年2月15日上午9時40分許，丙○○騎乘不詳車牌號碼之
    機車，前去臺中縣大里市○○路461號，己○○所經營之早
    餐店，佯稱要購買炒麵、豆漿等，趁己○○轉身拿取豆漿時
    ，徒手竊取己○○放在攤位下方之黑色手提包1個（內有現
    金2000元、三星廠牌行動電話1 支，總計損失約4000元）。
    得手後，旋即騎乘機車離去，並將現金花用殆盡，行動電話
    則棄置在不詳地點。
  (三)於98年2月17日上午9時30分前某時，丙○○在庚○○位在臺
    中縣大里市○○路60號之住處前，見趙永福所有交由庚○○
    管領使用之車牌號碼PV2－905號重型機車之鑰匙插在電門上
    未取下，認有機可趁，乃徒手發動該車後而竊取之。得手後
    供己代步使用。嗣將之棄置在臺中縣大里市○○路○段455巷
    口附近，而於98年2月23日下午1時50分許，為警在上開地點
    尋獲。
  (四)於98年2月17日下午1時20分前某時，丙○○在臺中縣霧峰鄉
    ○○路940巷（起訴書誤載為740巷）31之2 號丁○○之住處
    前，以自備之鑰匙（未扣案），徒手竊取丁○○所有之車牌
    號碼NQA－239號重型機車。得手後供己代步使用。嗣將上開
    機車棄置在臺中縣大里市○○路60號前，而於98年2 月19日
    晚上7時許，為警在上開地點尋獲。
  (五)於98年2月18日上午6時45分許，丙○○在臺中縣大里市○○
    路106 號前，向經營快餐車之甲○○，佯裝要購買三明治、
    蘿蔔糕等餐點，趁甲○○低頭準備餐點時，徒手竊取甲○○
    放置在桌上之零錢盒（內含現金約9000元）。得手後，旋即
    騎乘機車離去，並將現金花用殆盡。
二、嗣因上開(一)案件之被害人乙○○報警處理，警方通知車牌號
    碼P2N－235號重型機車之車主紀增億到案說明後，得悉上開
    機車於案發當日係交由丙○○使用，再於98年2月9日晚上10
    時50分許，製作警詢筆錄時，提供丙○○之照片供乙○○指
    認，而查悉丙○○上開(一)之竊盜犯行；又於上開(五)案件發生
    後，警方經過濾早餐店失竊案件，於同年3月3日晚上8 時40
    分，製作警詢筆錄時，提供丙○○之照片供甲○○指認後，
    得悉丙○○上開(五)之竊盜犯行。復於98年3月3日晚上7 時許
    ，丙○○因另涉違反毒品危害防制條例案件，為警帶回臺中
    縣警察局霧峰分局仁化派出所詢問後，再持檢察官所核發之
    拘票，將丙○○拘提到案，丙○○並於翌（4）日下午3時許
    製作警詢筆錄時，在有偵查犯罪權限之公務員發覺其上開(二)
    、(三)、(四)竊盜犯行前，主動向員警坦承另有上開竊盜犯行，
    自首而接受裁判。
三、案經臺中縣警察局霧峰分局報告臺灣臺中地方法院檢察署檢
    察官偵查起訴。
    理    由
壹、證據能力部分：
  (一)按被告以外之人（包括證人、鑑定人、告訴人、被害人及共
    同被告等）於審判外之陳述雖不符刑事訴訟法第159條之1至
    之4等4條之規定，而經當事人於審判程序同意作為證據，法
    院審酌該言詞陳述或書面陳述作成時之情況，認為適當者，
    亦得為證據；當事人、代理人或辯護人於法院調查證據時，
    知有刑事訴訟法第159條第1項不得為證據之情形，而未於言
    詞辯論終結前聲明異議者，視為有前項之同意，同法第 159
    條之5 定有明文。立法意旨在於傳聞證據未經當事人之反對
    詰問予以核實，原則上先予排除。惟若當事人已放棄反對詰
    問權，於審判程序中表明同意該等傳聞證據可作為證據；或
    於言詞辯論終結前未聲明異議，基於尊重當事人對傳聞證據
    之處分權，及證據資料愈豐富，愈有助於真實發見之理念，
    且強化言詞辯論主義，使訴訟程序得以順暢進行，上開傳聞
    證據亦均具有證據能力。本件被害人乙○○、己○○、庚○○、丁○○、甲○○、證人紀增億於警詢之陳述，對於被告
    而言，性質上雖均屬傳聞證據，惟查無符合同法第159條之1
    至之4等前4條之情形，其所為之上開警詢筆錄內容，業經當
    事人於本院審理時予以提示並告以要旨，且各經檢察官及被
    告表示意見。當事人已知上述筆錄乃傳聞證據，且均未於言
    詞辯論終結前對該等筆錄內容聲明異議，依上開規定，被害
    人乙○○、己○○、庚○○、丁○○、甲○○、證人紀增億
    於警詢中之陳述，已擬制同意其有證據能力，本院審酌上開
    筆錄作成時，較無人情施壓或干擾，亦無不當取供之情形，
    認為以之作為本案之證據亦屬適當，是被害人乙○○、己○○、庚○○、丁○○、甲○○、證人紀增億於警詢中之陳述
    自均具有證據能力。
貳、認定本件犯罪事實所憑證據及論罪科刑：
一、訊據被告丙○○對於上揭竊盜之犯罪事實均坦承不諱（見臺
    中縣警察局霧峰分局刑案偵查卷宗【下稱警卷】第4 至11頁
    、臺灣臺中地方法院檢察署98年度偵字第6278號偵查卷宗【
    下稱偵卷】第5至7頁、本院卷第11至12頁、第35頁背面、第
    36頁、第39頁背面），核與證人即被害人乙○○、甲○○於
    警詢及本院審理時證述被告佯裝購買早餐，趁機竊取其等現
    金等情（見警卷第14至16、28至31頁、本院卷第34頁背面至
    第36頁）、證人即被害人己○○於警詢時證述其放置在所經
    營早餐攤位下方之黑色手提包遭假借購買早餐之被告所竊取
    等語（見警卷第17至23頁）；證人即被害人庚○○、丁○○
    於警詢時證述其等所管領使用或所有之機車遭人竊取等情（
    見警卷第24至27頁）均相符合，並經證人紀增億於警詢時證
    述：98年2月9日上午7時40分許，伊所有之車牌號碼P2N－23
    5 號重型機車係由被告借去使用等語明確（見警卷第32、33
    頁）；且有被害人乙○○領回失竊現金、被害人庚○○、丁○○領回失竊機車後分別出具之贓物認領保管單各1 紙、臺
    中縣警察局車輛協尋電腦輸入單2紙、刑案現場測繪圖1紙、
    現場及路口監視錄影畫面翻拍照片共14張附卷可稽（見警卷
    第39至44、46至53頁），足認被告之自白顯與事實相符，而
    堪以採信。從而，本件事證明確，被告上開5 次竊盜犯行均
    堪認定，應分別予以依法論科。
二、核被告所為，均係犯刑法第320條第1項竊盜罪。被告所犯上
    開5 次竊盜犯行，犯意各別，行為互殊，應分論併罰。被告
    前(一)於95年間，因妨害兵役治罪條例案件，經本院判處有期
    徒刑2月，緩刑2年確定；(二)復於96年間，因違反毒品危害防
    制條例案件，經本院判處有期徒刑7月、3月，並定應執行刑
    為有期徒刑8 月確定，嗣依檢察官之聲請，撤銷上開緩刑；
    (三)再於同年間，因竊盜案件，經本院分別判處拘役20日6 次
    、拘役30日2 次、有期徒刑3月、4月確定，並定應執行刑為
    有期徒刑5月、拘役119日，再依檢察官之聲請，適用中華民
    國96年罪犯減刑條例之規定，分別減其宣告刑，並就(二)、(三)
    部分定應執行刑為有期徒刑6 月又15日、拘役59日確定；(四)
    又於同年間，因違反毒品危害防制條例案件，經本院判處有
    期徒刑8月，減為有期徒刑4月確定；(五)復於97年間，因偽證
    案件，經本院判處有期徒刑6 月確定；又依檢察官之聲請，
    就前開(二)、(三)、(四)減刑後之有期徒刑部分定應執行刑為有期
    徒刑10月確定，且與(一)、(五)部分因不合於定應執行刑之要件
    ，入監接續執行，甫於97年9 月12日因縮短刑期執行完畢（
    嗣自97年9 月13日至97年11月10日執行拘役59日）等情，有
    臺灣高等法院被告前案紀錄表及臺灣臺中地方法院檢察署刑
    案資料查註紀錄表各1 份在卷可憑，其於有期徒刑執行完畢
    後5年內，再故意犯本件有期徒刑以上之5罪，均為累犯，應
    依法加重其刑。又按刑法第62條所謂「發覺」，固非以有偵
    查犯罪職權之機關或人員確知其人犯罪無誤為必要，而於對
    其發生嫌疑時，即得謂為已發覺；但此項對犯人之嫌疑，仍
    須有確切之根據得為合理之可疑者，始足當之，若單純主觀
    上之懷疑，要不得謂已發生嫌疑（最高法院72年度臺上字第
    641 號判例意旨參照），因此所謂「發覺」，並不包括單純
    主觀上之懷疑，而需偵查犯罪職權之公務員，至少應已知該
    犯罪事實之梗概始足當之。查承辦本案之臺中縣警察局霧峰
    分局仁化派出所員警楊順淵於本院審理時證述：被害人乙○○報案後，伊等根據被告留在現場的機車車牌，請車主即證
    人紀增億到案說明，證人紀增億陳稱該機車當時是由被告所
    使用，伊等就提供照片供被害人乙○○指認，而確定被告係
    該竊盜案件的行為人；被害人甲○○報案後，伊等針對早餐
    店失竊案件過濾後，調取被告素行照片供被害人甲○○指認
    ，即確定被告係該案的行為人，所以上開2 件竊盜案件，在
    被告到案前，就已經確定被告是行為人了，至於被害人己○○部分，是先拿素行照片給被害人指認，被害人己○○起先
    指認的是被告的哥哥紀明昌，伊等即通知紀明昌到案說明，
    紀明昌否認有該犯行，後來被告母親就說該案是被告所犯，
    不要誣賴紀明昌，但被告母親為何如此陳述，伊不清楚，該
    案是被告承認為其所犯，始確定行為人，另外2 件機車失竊
    案件，伊等原先不知道也是被告所為，是在製作被告筆錄的
    過程中，詢問被告是否還有涉犯其他案件，被告自己供出的
    等語（見本院第36、37頁），足證本件承辦員警於被告到案
    前，固已查悉被告有如犯罪事實欄一、(一)及(五)所載之竊盜犯
    行，惟就如犯罪事實欄一、(二)、(三)、(四)所載之竊盜犯行，則
    無其他客觀跡證，足令承辦員警懷疑被告涉有上開竊盜犯行
    ，揆諸前揭判例意旨，即不能認被告如犯罪事實欄一、(二)、
    (三)、(四)所載竊盜犯行已被偵查機關發覺，因此被告於警詢時
    ，主動供出如犯罪事實欄一、(二)、(三)、(四)所載竊盜犯行，而
    接受裁判，自應有自首規定之適用，而應依刑法第62條前段
    規定減輕其刑，並先加重後減輕之。爰審酌被告年輕力壯，
    卻不思憑勞力獲取金錢，屢次恣意侵害他人財產權，足見其
    守法觀念薄弱，惟念所得財物價值不高，且所竊得之物品已
    發還部分被害人乙○○、庚○○、丁○○，對其等所造成之
    損害尚屬輕微，暨被告於本院審理時終能坦承全部犯行，態
    度尚佳等一切情狀，分別量處如主文所示之刑，並定其應執
    行刑，暨就拘役部分諭知易科罰金之折算標準，以資懲儆。
    至檢察官雖就被告所犯5竊盜罪，各具體求刑有期徒刑3月、
    4 月3次及5月，並定應執行刑為有期徒刑1年2月，然本件被
    告所竊取之現金數額並非甚鉅，且所竊機車則已經警方尋獲
    後，由被害人領回，對被害人所造成之損害尚屬輕微，故而
    本院審酌上情，認就被告量處如主文所示之刑，已足資懲儆
    ，檢察官上開具體求刑，尚屬過重，併予敘明。至被告於為
    如犯罪事實欄一、(四)之竊盜犯行時所用之鑰匙1 支，雖係供
    被告犯本案所使用之物，惟並未扣案，又非違禁物，為免將
    來執行困難，爰不予宣告沒收，附此敘明。
據上論斷，應依刑事訴訟法第284條之1、第299條第1項前段，刑
法第320條第1項、第47條第1項前段、第62條前段、第41條第1項
前段、第51條第5款，刑法施行法第1條之1，判決如主文。
本案經檢察官戊○○到庭執行職務。
中    華    民    國    98    年     4    月    30    日
                  刑事第十六庭    法  官  郭妙俐
以上正本證明與原本無異。
如不服本判決應於收受判決後10日內向本院提出上訴書狀，並應
敘述具體理由；其未敘述上訴理由者，應於上訴期間屆滿後20日
內向本院補提理由書（均須按他造當事人之人數附繕本）「切勿
逕送上級法院」。
                                  書記官  廖鳳美
中    華    民    國    98    年    4     月    30    日
附錄論罪科刑法條
刑法第320條
意圖為自己或第三人不法之所有，而竊取他人之動產者，為竊盜
罪，處5年以下有期徒刑、拘役或5百元以下罰金。
意圖為自己或第三人不法之利益，而竊佔他人之不動產者，依前
項之規定處斷。
前二項之未遂犯罰之。


司法院資訊處製作；財團法人民間司法改革基金會備份。
